# 请教资本公积转增股本的时点问题

提问人：xy007007 时间：2022-08-05 10:47:48
新三板挂牌公司，， 6 月月 30 日股日股 东 大会通大会通 过 决决 议资 本公本公 积转 增增股本股本，， 权 益登益登 记 在在 7 月月份份完成完成，，正好正好卡卡在半年在半年 报 的的 时 点上点上，， 请 教教关关于于 财务 入入 账时 点点 问题 ，，是在是在 630 股股 东 大会批准后即做 账 ，， 还 是在是在 实际 完成股完成股份份登登 记 后再入后再入 账 ？？根据《会 计 科目和主要 账务处 理》理》 实 收收 资 本科目本科目 处 的的 规 定定 “经 股股 东 大会或大会或 类 似机似机构构决决 议 ，，用用 资 本公本公 积转 增增 资 本本，，借借 记“资 本公本公 积——资 本溢价或股本溢价 ” 科目科目，， 贷记本科目本科目 ” ，，是不是是不是 应该 做在做在 630 。。

回答人：chenyiwei
在实际完成股份登记后再入账。本案例即 2022 年 7 月。但是，在计算 2022 年半年报的每股收益等财务指标时，应根据期后资本公积转增股本情况按比例调整前期指标的比较数据。